【裁判字號】    95,交抗,621
【裁判日期】    950913
【裁判案由】    聲明異議
【裁判全文】
臺灣高等法院臺中分院刑事裁定           95年度交抗字第621號
抗  告  人
即受處分人  甲○○
        （原名于乃忠）
原處分機關             交通部公路總局臺中區監理所臺中市
上列抗告人即受處分人因違反道路交通管理處罰條例案件，不服
台灣台中地方法院95年度交聲字第128號中華民國95年8月11日第
一審裁定，提起抗告，本院裁定如下：
    主  文
抗告駁回。
    理  由
一、原處分意旨略以：受處分人即抗告人（下稱抗告人）甲○○
    於民國（下同）94年6月16日上午7時36分，在臺中市○○區
    ○○路與太原路3段路口處，騎駛車牌號碼G5Y-397號之重型
    機車（登記於抗告人之姐于淑汶名下），未依規定兩段式左
    轉，復經執行交通勤務之員警攔停，拒絕停車接受稽查而逃
    逸，爰依（修正前）道路交通管理處罰條例第48條第1項第2
    款、第60條第1項之規定，處抗告人各法定最低之新臺幣（
    下同）600元與3,000元罰鍰。
二、抗告人向原法院異議意旨則以：本件係於原受處分人于淑汶
    聲明異議後，改罰抗告人甲○○。惟抗告人於該聲明異議案
    件中，即已向法官陳明：伊當日並未行駛該路段，此件交通
    違規案件，並無任何人證、物證存在，僅憑員警之口述即開
    單，殊難甘服等語云云。
三、按「行為後法律或自治條例有變更者，適用行政機關最初裁
    處時之法律或自治條例。但裁處前之法律或自治條例有利於
    受處罰者，適用最有利於受處罰者之規定」、「汽車駕駛人
    轉彎時，有左列情形之一者，處2百元以上6百元以下罰鍰：
    ‧‧‧二、不依標誌、標線、號誌指示者」、「汽車駕駛人
    ，駕駛汽車有違反本條例之行為，經交通勤務警察或依法令
    執行交通稽查任務人員制止時，不聽制止或拒絕停車接受稽
    查而逃逸者，除按各該條規定處罰外，處新臺幣 3千元以上
    6千元以下罰鍰」，行政罰法第5條、（修正前）道路交通管
    理處罰條例第48條第1項第2款、道路交通管理處罰條例第60
    條第 1項（本條項並未修正）分別定有明文。經查：本案臺
    中市警察局第五分局警備隊執行交通勤務之員警，原係舉發
    G5Y-397號重型機車之登記車主即于淑汶，于淑汶於原法院
    94年度交聲字第642號案件聲明異議狀中陳稱：「機車一向
    為弟弟甲○○購買、騎乘」，即異議人甲○○亦自承：「（
    本件違規機車平常是何人在使用？）都是我在使用」、「（
    本件違規當時，這部機車是否你在使用？）是的」、「這個
    違規時間的時候，通常是我上班的時間」、「（有無經過違
    規的地點？）是有一、二次走過那裡，一次是在那附近吃早
    餐，另一次是東西忘了拿，回家拿東西」、「我印象中在北
    屯路上曾經直接迴轉太原路口返家拿東西」等語，雖其另陳
    稱：「我通常都走昌平路經過一條小路繞過北平路，或走進
    化路，因為我在大里上班」、「如果我走違規地點的話，算
    是比較繞路，所以比較少走」云云，惟證人即本案舉發之員
    警吳東沛亦於該案中已明確證述：「（當天駕車是男子或女
    子？）男子，年紀大約三十幾歲左右」、「（跟庭上的證人
    甲○○身形特徵是否接近？）是接近的」、「（車號是否有
    可能記錯？）不會記錯」、「當天違規車輛是從北屯路直接
    違規左轉進入太原路，我是站在太原路加油站，我有鳴笛及
    手勢示意他靠邊停車，但是他沒有停車，他加速逃逸」等語
    （均詳見該案法官訊問筆錄），綜參上開相關人等之供、證
    述，足信抗告人確有於原處分意旨所載時、地違規之事實。
    且本案原處分機關裁決時之法律，即為抗告人行為時之法律
    ，是亦無裁決前之法律更有利於行為人之情形可言。本案原
    處分機關，依（修正前）道路交通管理處罰條例第48條第1
    項第2款、道路交通管理處罰條例第60條第1項之規定，處抗
    告人法定最低之600元與3,000元罰鍰，逾期則依違反道路交
    通管理事件統一裁罰基準及處理細則、違反道路交通管理事
    件統一裁罰基準表裁處，核與法律之規定並無不合。抗告人
    指摘原處分不當，聲明異議，為無理由，原法院予以駁回，
    尚無不合，抗告意旨仍執同聲明異議之陳詞，謂當日並未行
    駛該路段云云，核無理由，應予駁回。
據上論斷，應依刑事訴訟法第412條，道路交通案件處理辦法第
26條，裁定如主文。
中    華    民    國    95    年    9     月    13    日
               刑事第六庭  審判長法  官  李  文  雄
                                 法  官  劉  連  星
                                 法  官  黃  永  祥
上列正本證明與原本無異。
不得再抗告。
                                 書記官  陳  如  慧
中    華    民    國    95    年    9     月    14    日
                                                      Ｆ


司法院資訊處製作；財團法人民間司法改革基金會備份。
